【裁判字號】    89,竹簡,185
【裁判日期】    891030
【裁判案由】    損害賠償
【裁判全文】
臺灣新竹地方法院民事判決  八十九年度竹簡字第一八五號
    原      告  丙○○
    被      告  甲○○
    訴訟代理人  乙○○
右當事人間損害賠償事件，本院判決如左：
    主      文
原告之訴駁回。
訴訟費用由原告負擔。
    事實及理由
一、原告之聲明：
（一）被告應給付原告新台幣（下同）十八萬元。
（二）訴訟費用由被告負擔。
二、事實摘要：
    原告主張被告於民國（下同）八十八年九月二十五日下午四時許，在國道往北行
    駛至一四０公里處時，因原告所駕駛之ＥＮ二八七八號自小客車追撞訴外人蕭國
    材所駕駛之汽車後，被告所駕駛之ＰＦ九九五一自小客車，因過失亦煞車未及而
    撞上原告所駕駛之前揭小客車，致原告汽車車頭受有損害，經估價需約二十萬元
    左右，雖該次肇事原告亦有過失，但被告只願賠償其車後之損害，顯無理由，為
    此提起本訴，並提出照片數幀、估價單數張為證。被告則以原告車尾受損部分願
    賠償，車頭受損部分不願賠償等語置辯。
三、法院之判斷：
（一）本件原告起訴主張原告於八十八年九月二十五日下午四時許，在國道北行駛至
      一四０公里處時，因原告所駕駛之ＥＮ二八七八號自小客車追撞訴外人蕭國材
      所駕駛之汽車後，被告所駕駛之ＰＦ九九五一自小客車，因過失亦煞車未及而
      撞上原告所駕駛之前揭小客車事實等情，業據提出台灣竹苗區車輛事故鑑定委
      員會函、照片數幀為證，且被告並不爭執，堪信為真實。
（二）按因故意或過失，不法侵害他人之權利者，負損害賠償責任；又不法毀損他人
      之物者，應向被害人賠償其物因毀損所滅少之價額，民法第一百八十四條第一
      項前段、第一百九十六條分別定有明文。再按物被毀損時，被害人依民法第一
      百九十六條，主張有利於己之事實者，就其事實有舉證之責任，民事訴訟法第
      二百七十七條亦有規定。本件原告既主張被告有過失撞及原告所駕駛之汽車，
      致原告所有小客車受有毀損，所支出之修理費用高達二十萬元左右，就此部分
      為有利於原告之事實，自應由原告負舉證責任，合先敘明。
（三）本件原告所提出之照片數幀、估價單，均顯示原告所有前揭汽車車頭受有損害
      ，車尾並未受有損害，另觀之原告所提出之估價單無一項是有關車尾修繕之費
      用，且觀之原告所提出之照片，自後追撞原告汽車之被告所駕駛之汽車車頭部
      分除右側旗桿略歪斜、右側小燈損壞外，並未有何重大損害情形，有該等照片
      在卷可憑，足證原告所有前揭汽車車尾並未因被告所駕駛汽車自其後追撞後而
      受有損害。雖原告主張其車頭部分損害乃因被告自後追撞後，因原屬停止狀態
      經被告追撞後，原告車再次追撞在前由訴外人蕭國材所駕駛之汽車而再致生損
      害，故被告就其所有汽車車頭之損害，應負部分損害賠償責任，惟原告主張被
      告應就其所有汽車車頭受損部分亦負侵權行為之責，依前開說明，自應就侵權
      行為之事實，提出相當之證據，足以證實其所言非虛，惟本件原告引用之照片
      、估價單僅能證實原告損害之結果，未能證明侵權行為其致生損失之事實，尚
      不足以之即認定被告侵權行為；而原告又未能其他舉證以實其說，依前述舉證
      責任之原則，原告既未能證實其所主張，從而其依侵權行為之法則，請求被告
      賠償十八萬元核無理由，應予駁回。
四、據上論結，本件原告之訴為無理由，依民事訴訟法第七十八條，判決如主文。
中      華      民      國    八十九    年      十      月    三十      日
                                  臺灣新竹地方法院新竹簡易庭
                                         法  官   許  翠  玲
右為正本係照原本作成。
如對本判決上訴，須於判決送達廿日內向本院提出上訴狀。
~B法院書記官  鄭敏郎
中      華      民      國    八十九    年      十      月    三十      日


司法院資訊處製作；財團法人民間司法改革基金會備份。
